【裁判字號】    97,交簡上,127
【裁判日期】    971126
【裁判案由】    公共危險
【裁判全文】
臺灣臺南地方法院刑事判決           97年度交簡上字第127號
上  訴  人
即  被  告  乙○○
上列上訴人即被告因公共危險案件，不服本院97年度交簡字第
1238號中華民國96年5月30日第一審簡易判決（聲請簡易判決處
刑書案號：97年度偵字第5570號），提起上訴，本院管轄之第二
審合議庭判決如下：
    主  文
上訴駁回。
乙○○緩刑貳年，並應向公庫支付新台幣伍萬元。
    事 實 及 理 由
一、本案經本院審理結果，認第一審判決以上訴人即被告乙○○
    觸犯刑法第一百八十五條之四之肇事逃逸罪，依刑事訴訟法
    第四百四十九條第一項前段、第四百五十四條第二項，刑法
    第一百八十五條之四、第四十一條第一項前段，判處被告有
    期徒刑六月，並諭知如易科罰金，以新臺幣一千元折算一日
    ，其認事用法及量刑均無不當，應予維持；除證據部份增列
    「和解書一份」外，並引用第一審判決書記載之事實、證據
    及理由（如附件）。
二、被告上訴意旨指摘原審量刑過重，請求依據刑法第59條之規
    定酌減其刑等語。然查，關於刑之量定，係實體法上賦予法
    院得為自由裁量之事項，倘其未有逾越法律所規定之範圍，
    除顯有失出失入等科罰與罪責不相當之情形外，應予尊重，
    不得任意加以指摘，原審已就被告犯行之不法內涵相關之一
    切情狀為謹慎之裁量，並無違法或顯然失出失入，亦無何科
    罰與罪責不相當之瑕疵可指，又本件被告之犯行情節並無何
    足堪憫恕之情形，被告上訴指摘原審法院量刑過重，為無理
    由，應予駁回。末查被告前未曾因故意犯罪受有期徒刑以上
    刑之宣告，有臺灣高等法院被告前案紀錄表一份在卷可稽，
    且於犯後積極與被害人和解，有和解書一份在卷可稽（見警
    卷第十一頁），復於本院審理時坦承犯行，足認被告經此偵
    審程序之教訓，應知所警惕，信無再犯之虞，所宣告之刑以
    暫不執行為適當，爰併宣告緩刑二年，以勵自新。又本院為
    確保被告緩刑之宣告能收具體之成效，預防其再度犯罪，並
    衡量被告資力以避免緩刑之宣告輕易遭撤銷，爰命被告於緩
    刑期間，應向公庫支付新台幣五萬元。
據上論斷，應依刑事訴訟法第四百五十五條之一第一項、第三項
、第三百七十三條、第三百六十八條，刑法第七十四條第一項、
第二項第四款，判決如主文。
本案經檢察官甲○○到庭執行職務。
中    華    民    國    97    年    11    月    26    日
                刑事第十庭  審判長  法  官  陳威龍
                                    法  官  盧鳳田
                                    法  官  高如宜
以上正本證明與原本無異。
本件不得上訴。
                                    書記官  陳姿利
中    華    民    國    97    年    11    月    27    日
附錄本案論罪科刑法條全文：
中華民國刑法第185條之4
駕駛動力交通工具肇事，致人死傷而逃逸者，處 6 月以上 5 年
以下有期徒刑。


司法院資訊處製作；財團法人民間司法改革基金會備份。
